臺灣桃園地方法院民事裁定
111年度小上字第35號
上  訴  人  徐震明  
被  上訴人  劉字明  
上列當事人間請求損害賠償事件，上訴人對於民國111年1月7日
本院中壢簡易庭110年度壢小字第1516號第一審小額民事判決提
起上訴，本院合議庭裁定如下：
    主  文
上訴駁回。
第二審訴訟費用新臺幣1,500元由上訴人負擔。
    理  由
一、上訴意旨略以：被上訴人傷害我妻子甲在先，我為保護家人
    而不慎傷害被上訴人，原審判決上訴人賠償新臺幣（下同）
    22,920元，僅醫藥費2,920元有依據，其餘精神賠償並無資
    料可參。況且被上訴人傷害我妻子僅賠償6,000元，原審判
    決未考量行為動機而判決我賠償被上訴人的金額高於被上訴
    人賠償我妻子的金額，不符比例原則等語。並聲明：原判決
    廢棄。被上訴人第一審之訴及假執行之聲請均駁回。
二、按對於小額事件上訴，於上訴狀內應記載上訴理由，表明下
    列各款事項︰㈠原判決所違背之法令及其具體內容。㈡依訴訟
    資料可認為原判決有違背法令之具體事實。上訴狀內未表明
    上訴理由者，上訴人應於提起上訴後20日內，提出理由書於
    原審法院，未提出者，法院毋庸命其補正，此觀諸民事訴訟
    法第436條之25、第436條之32第2項準用同法第471條第1 項
    之規定自明。次按對於小額程序第一審裁判之上訴或抗告，
    非以其違背法令為理由，不得為之；又提起上訴，上訴狀內
    應記載上訴理由，表明原判決所違背之法令及其具體內容，
    暨依訴訟資料可認為原判決有違背法令之具體事實；判決不
    適用法規或適用不當者，為違背法令，民事訴訟法第436條
    之24第2項、第436條之25、第468條分別定有明文。另民事
    訴訟法第468條規定，於小額事件之上訴程序準用之，為同
    法第436條之32第2 項所明定。是當事人對於小額程序第一
    審判決提起上訴時，其上訴狀或理由書應表明該判決所違背
    之法令條項，或有關判例、解釋字號，或成文法以外之習慣
    或法理等及其具體內容，暨係依何訴訟資料可認為原判決有
    違背法令之具體事實，上訴狀或理由書如未依上述方法表明
    ，或其所表明者與上開法條規定不合時，即難認為已合法表
    明上訴理由，其上訴自非合法（最高法院71年台上字第314
    號、100年度台上字第976號裁判意旨參照）。末按，小額事
    件之上訴不合法者，第二審法院應依同法第436條之32第2項
    準用第444條第1項規定，以裁定駁回之。
三、經查，上訴人對原判決提起上訴，核其上訴理由乃屬事實之
    陳述，並對於原審取捨證據及認定事實之職權行使，指摘其
    不當，然未表明原判決所違背之法令及具體內容，或具體指
    摘原判決有何不適用法規或適用不當之情形，亦未指明所違
    背之法規、法則、司法解釋或最高法院判例，且就整體訴訟
    資料亦無從認定原判決有何違背法令之具體事實，難認上訴
    人已依法表明原判決如何具體違背法令。又上訴人係於民國
    111年1月14日提起本件上訴，有上訴狀上之本院收狀日期戳
    章在卷可稽，其於提起上訴後20日內未具狀補正合法之上訴
    理由，依前開法條及說明，本院亦無庸命其補正，是上訴人
    提起本件上訴，並不合法，應裁定駁回其上訴。
四、末按於小額訴訟之上訴程序，法院為訴訟費用之裁判時，應
    確定其費用額，民事訴訟法第436條之32第1 項準用同法第4
    36條之19第1項規定甚明。本件第二審訴訟費用為1,500元，
    應由上訴人負擔，爰併裁定如主文第2項所示。
五、據上論結，本件上訴為不合法，依民事訴訟法第436條之32
    第1項、第2項、第471條第1項、第444條第1項本文、第95條
    、第78條、第436條之19，裁定如主文。
中　　華　　民　　國　 111　　年　　3 　　月　　18　　日
                民事第三庭  審判長法　官　周玉羣 
                                  法　官　林靜梅
                                  法　官　吳佩玲
本件裁定不得抗告。
正本係照原本作成。
中　　華　　民　　國　 111　　年　　3 　　月　　18　　日
                                  書記官　龍明珠